---
title: "Encuesta Mayo 2021"
date: "`r Sys.Date()`"
output: rmarkdown::github_document
---

```{r setup, include=FALSE}
knitr::opts_chunk$set(echo = FALSE, message=FALSE, warning = FALSE)
```

```{r}
library(tidyverse)
```




```{r}

df <- read_csv("encuestas.csv")


df %>%
  select(Timestamp, starts_with("Selecc") & contains("herramienta")) %>%
  pivot_longer(cols = starts_with("Selecc")) %>%
  # things between brackets
  mutate(name = str_extract(name, "\\[.+\\]"),
         name = gsub(name, pattern = "\\[|\\]", replacement = "")) -> herramientas


# la segunda encuesta tiene "temas" ademas de herramientas
df %>% 
  select(Timestamp, starts_with("Selecc") &
           contains("tema")) %>% 
  pivot_longer(cols = starts_with("Selecc")) %>% 
  mutate(name = str_extract(name, "\\[.+\\]"),
         name = gsub(name, pattern = "\\[|\\]", replacement = "")) -> temas

  

```


```{r}
herramientas <- herramientas %>%
  mutate(no_conoce = ifelse(str_detect(value, "No lo conozco"),
                            TRUE, FALSE),
         nunca_uso = ifelse(str_detect(value, "pero nunca"),
                            TRUE, FALSE),
         usa = ifelse(str_detect(value, "Lo uso"),
                            TRUE, FALSE),
         taller = ifelse(str_detect(value, "asistir"),
                            TRUE, FALSE))

temas <- temas %>%
  mutate(no_conoce = ifelse(str_detect(value, "No lo conozco"),
                            TRUE, FALSE),
         nunca_uso = ifelse(str_detect(value, "pero nunca"),
                            TRUE, FALSE),
         usa = ifelse(str_detect(value, "Lo uso"),
                            TRUE, FALSE),
         taller = ifelse(str_detect(value, "asistir"),
                            TRUE, FALSE))


```


Participantes de la encuesta fueron consultados acerca de distintas herramientas y sus ganas de asistir a un taller para adquirir/profundizar conocimiento. 

```{r}
herramientas %>%
  # nombres son muy largos, saco los parentesis
  mutate(name = str_remove_all(name, "\\(.+\\)")) %>% 
  group_by(name) %>%
  count(taller) %>%
  ungroup() %>% 
  filter(taller == TRUE) %>%
  top_n(10) %>% 
  mutate(
    name = str_wrap(name, width = 30),
    name = fct_reorder(name, n)) %>% 
  ggplot(aes(name, n)) +
  geom_col()+
  coord_flip()+
  labs(title="Los 10 talleres más pedidos",
       subtitle = "Herramientas según el número de participantes que respondió:\n'Quiero asistir a un taller sobre esto'",
       x="", y="")

```

Participantes de la encuesta fueron consultados acerca de distintos temas y sus ganas de asistir a un taller para adquirir/profundizar conocimiento. 


```{r}
temas %>%   
# nombres son muy largos, saco los parentesis
  mutate(name = str_remove_all(name, "\\(.+\\)")) %>% 
  group_by(name) %>%
  count(taller) %>%
  ungroup() %>% 
  filter(taller == TRUE) %>%
  top_n(10) %>% 
  mutate(
    name = str_wrap(name, width = 30),
    name = fct_reorder(name, n)) %>% 
  ggplot(aes(name, n)) +
  geom_col()+
  coord_flip()+
  labs(title="Los temas más pedidos",
       subtitle = "Temas según el número de participantes que respondió:\n'Quiero asistir a un taller sobre esto'",
       x="", y="")

```


La siguiente figura muestra respuestas a "Encuentro que la falta de financiamiento para hardware y software es un factor limitante para mi trabajo" o "Encuentro que la falta de capacitación en hardware y software es un factor limitante para mi trabajo".

```{r}
ggplot(df,
       aes(`Encuentro que la falta de financiamiento para hardware y software es un factor limitante para mi trabajo`)) + geom_bar() +
  labs(title = "Financiamiento",
    y = "participantes",
    x = "") -> p1

ggplot(filter(df, str_detect(`Encuentro que la falta de capacitación en hardware y software es un factor limitante para mi trabajo`, "[0-5]")), 
       aes(`Encuentro que la falta de capacitación en hardware y software es un factor limitante para mi trabajo`)) + geom_bar() +
  labs(title = "Capacitación",
    y = "participantes",
    x = "Nunca < --- > Siempre") -> p2

cowplot::plot_grid(p1, p2, nrow=2)

```


Este es el segundo ciclo. Tenemos interes de gente nueva?

```{r}
df %>%
  select(previo = `¿Asististe a alguno de nuestros encuentros anteriores?`) %>% 
  mutate(C1E1 = str_detect(previo, "C1E1"),
         C1E2 = str_detect(previo, "C1E2"),
         C1E3 = str_detect(previo, "C1E3"),
         C1E4 = str_detect(previo, "C1E4"),
         BA_lab = str_detect(previo, "BA"),
         YouTube = str_detect(previo, "YouTube"),
         Nuevo = str_detect(previo, "No asistí")) %>% 
  select(-previo) -> upset_data

library(ComplexUpset)
upset(upset_data, intersect = names(upset_data),
      name = "", sort_sets=FALSE)


```

